# 请教陈版主：股权投资的账务处理

提问人：xiaolu66 时间：2019-12-19 08:05:17
陈老师好！我在实务中遇到这样几种股权关系，不知如何处理，请教陈老师：
一、A公司有四家全资子公司B、C、D、E，同时B、C、D、E四家公司出资设立 F 公司，各持F 公司 25%股权，在 F公司的表决权与持股比例相同。
请问：B、C、D、E 四家公司对F 公司的长期股权投资如何核算？但从各家公司看，均未达到控制，符合权益法核算的要求，但 B、C、D、E 四家公司同受 A公司控制，F 公司实际也是 A 公司控制，从这个角度，B、C、D、E四家公司对 F 公司的长期股权投资是否都可以采用成本法核算？准则是否允许多家公司对同一家公司的股权都采用成本法？还是只允许一个股东采用成本法核算？F公司在哪家公司合并报表中并表？
二、A 公司有四家全资子公司 B、C、D、E，同时 B、C、D、E四家公司出资设立 F公司，对 F 公司的持股比例分别为 30%、20%、25%、25%，在 F公司的表决权与持股比例相同。
请问：B、C、D、E 四家公司对F 公司的长期股权投资如何核算？采用权益法还是成本法？F 公司在哪家公司合并报表中并表？
三、A公司有四家全资子公司 B、C、D、E，同时B、C、D、E 四家公司出资设立F 公司，对F 公司的持股比例分别为60%、20%、10%、10%，在 F公司的表决权与持股比例相同。B 公司对 F 公司直接持股比例达到控制，采用成本法核算，C、D、E 公司对 F 公司的股权是按权益法核算吗？还是可以基于 B、C、D、E 均受 A 控制，实际经营中，对各项决议的表决会意见一致，对 F公司的股权投资也采用成本法核算？
谢谢陈老师！

回答人：chenyiwei
1 、控制具有唯一性和排他性，不可能四个股东同时都对 F 具有控制权。这种情况一般建议在共同母公司 A 的协调下，选择一家股东作为控股方，其他股东将其所持股份对应的表决权让渡给该股东行使，仅保留收益权。这样受托的股东可以将 F 看作子公司以成本法核算其投资，其他股东对其持有的 F 公司股权投资作为金融资产核算。
2 、不能一概而论，同样建议在共同母公司 A的协调下，选择一家股东作为控股方，其他股东将其所持股份对应的表决权让渡给该股东行使。
4 、C、D、E 公司对F 公司的股权投资，不具有重大影响的可能性更大，更大可能性是作为金融资产核算。